臺灣彰化地方法院刑事裁定　　　　　　　　　　　　　九十一年度自字第一四號
　　自　訴　人　保證責任彰化縣彰化市第一信用合作社
　　法定代理人　王永安
　　被　　　告　丁○○
　　　　　　　　庚○○
　　　　　　　　丙○○
　　　　　　　　己○○
　　　　　　　　乙○○
　　　　　　　　甲○○
　　共　　　同
　　指定辯護人　本院公設辯護人　辛○○
右列被告等因侵占等案件，經自訴人提起自訴，本院裁定如左：
    主  文
本件自訴駁回。
    理  由
一、按法院或受命法官於自訴案件第一次審判期日前訊問及調查結果，如認為案件有
    刑事訴訟法第二百五十二條至第二百五十四條之情形者，得以裁定駁回其自訴，
    同法第三百二十六條第三項定有明文。
二、本件自訴意旨：如附件所載。
三、按刑法第三百三十九條詐欺罪之成立，以行為人主觀上基於不法所有之意圖而施
    用詐術，致使被害人因受詐術之誤導進而為財物之交付或處分財產，使行為人獲
    取財物或財產上之利益為其成立要件，倘若行為人主觀上並無不法意圖，或行為
    人客觀上無施用詐術之行為，或被害人並未因行為人之施用詐術而受誤導，或被
    害人並非因受誤導而處分其財物者，均不得遽以該罪相繩。又債務人於債之關係
    成立後，如有未依債之本旨履行民事債務之情形，在一般社會經驗上可能之原因
    甚多，茍無足以證明其在債之關係發生時，自始即具有不法所有意圖之積極證據
    ，亦僅能令負民事責任，難以詐欺罪相繩。
四、被告丁○○、庚○○、丙○○、己○○均堅決否認有與被告戊○○（業經本院以
    同一案件業經檢察官開始偵查，不得再行自訴為由，裁定自訴不受理）共犯行使
    偽造有價證券、業務登載不實及業務侵占、竊盜之犯行，被告乙○○、甲○○則
    未到庭應訊，被告丁○○辯稱：我在八十八年的時候有在第一信用合作社辦理開
    戶（因為貸款的關係而開戶），是由被告戊○○幫我開戶的，但是我都只是從這
    戶頭付利息，我並沒有從這個戶頭提款，對於戊○○有挪用客戶的錢並轉入我的
    戶頭之事，我並不知情等語；被告陳麗華辯稱：我在第一信用合作社已經開戶有
    十年左右了，而我自己總共在第一信用合作社開一個戶頭，但我並沒有在九十年
    的時候開戶（也沒有請他人幫我開戶），對於戊○○有挪用客戶的錢並轉入我的
    戶頭之事，我並不知情等語；被告丙○○辯稱：我有請我妹妹戊○○幫我在第一
    信用合作社開戶的，這戶頭是我要做生意用的，但是存摺我偶爾會交給我妹妹戊○○請她幫我繳款或是將現金存入。對於戊○○有挪用客戶的錢並轉入我的戶頭
    之事，我並不知情等語；被告己○○辯稱：我與戊○○是男女朋友關係，但我並
    也沒有請戊○○幫我在第一信用合作社開戶，八十七年四月二日之業務往來申請
    書上之簽名並非我所簽署，而且印章也不是我的，我並不知我有此戶頭，且有不
    正常的資金出入等語。經查，被告戊○○除坦承自訴狀所自訴有關其自己之犯罪
    事實外，並稱：丁○○的一信存摺平常都是我在保管，我雖有用於挪用客戶的資
    金上，但丁○○並不知情；庚○○的戶頭是我去偽刻印章及偽造簽名，所以該戶
    頭雖有用於挪用客戶的資金上，但庚○○毫不知情；丙○○會委託我代收票據或
    提、存現金，而該戶頭並沒有用在挪用客戶的資金上；己○○的戶頭是我盜開的
    ，而申請書上的簽名是我偽造的，印章也是我偽刻的，所以己○○完全不知此事
    ，我並沒有利用阮采縈（即被告甲○○為其女兒所開立之帳戶）的戶頭挪用他人
    的存款額，且這是甲○○自己開立的戶頭；我只是將之前挪用林振興的錢轉入乙○○的戶頭一次等語，核與被告丁○○、庚○○、丙○○、己○○四人所辯相符
    ，且自訴人亦無法提出任何證據足以證明被告丁○○、庚○○、丙○○、己○○
    、乙○○、甲○○六人確與被告戊○○有共犯行使偽造有價證券、業務登載不實
    及業務侵占、竊盜之犯意聯絡，並提供戶頭予被告戊○○用以挪用客戶之資金，
    或從中獲取利益，是以被告丁○○、庚○○、丙○○、己○○、乙○○、甲○○
    六人所辯均堪採信，此外復查無其他積極之證據足認被告丁○○、庚○○、丙○○、己○○、乙○○、甲○○六人確與被告戊○○共涉有行使偽造有價證券、業
    務登載不實及業務侵占、竊盜之犯行，被告丁○○、庚○○、丙○○、己○○、
    乙○○、甲○○六人犯罪嫌疑不足，依前揭說明，裁定駁回自訴。
據上論結，應依刑事訴訟法第三百二十六條第三項、第二百五十二條第十款，裁定如
主文。
中      華      民      國    九十一    年     十二     月     三十     日
                                臺灣彰化地方法院刑事第二庭
          法      官  石  馨  文
右正本證明與原本無異。
如不服本裁定應於送達後五日內向本院提出抗告狀。
                                    法院書記官  呂  雅  惠
中      華      民      國    九十一    年     十二     月     三十     日
